臺灣板橋地方法院刑事判決　　　　　　 94年度簡上字第519號
上　訴　人　臺灣板橋地方法院檢察署檢察官
被　　　告　甲○○
上列上訴人因被告竊盜案件，不服本院九十四年度簡字第三二三
０號中華民國九十四年年七月十五日第一審判決（聲請簡易判決
處刑案號：九十四年度速偵字第八六二號）而提起上訴，本院管
轄第二審之合議庭判決如下：
    主    文
原判決撤銷。
甲○○連續竊盜，累犯，處有期徒刑陸月，如易科罰金，以佰
元折算壹日。
    犯罪事實
一、甲○○前於民國八十二年間因煙毒、竊盜及麻藥案件，經本
    院分別以八十二年度訴字第一四四四號、八十三年度易字第
    一四八號各判處應執行有期徒刑四年九月、七月確定；嗣經
    本院以八十三年度聲字第六一六號裁定應執行有期徒刑五年
    確定；於八十二年十月二十二日入監服刑，於八十四年十月
    十一日縮短刑期假釋出監。竟於假釋期間內即八十六年間再
    犯搶奪罪，除假釋經撤銷，復入監執行殘刑二年七月一日外
    ，另經本院以八十六年度訴字第六九七號判處有期徒刑一年
    六月，甲○○不服而提起上訴，經臺灣高等法院以八十六年
    度上訴字第二四三一號判決上訴駁回確定，並接續執行，於
    八十九年二月三日縮短刑期假釋出監。卻又於假釋期間內即
    九十年間更犯竊盜罪，除假釋經撤銷，再入監執行殘刑一年
    六月十八日外，復經臺灣高等法院以九十年度上易字第二四
    二六號判處有期徒刑九月確定，並接續執行，於九十二年十
    月九日縮短刑期執行完畢並於翌日出監。
二、甲○○詎猶不知悔改，另基於意圖為自己不法所有之犯意，
    於九十四年六月十四日上午七時五十分許，在臺北縣三重市
    ○○○路六十三號前，見丙○○停放該處之車牌號碼Ｚ五－
    四八九五號自用小貨車左前車窗未關且無人看管，認有機可
    趁，即伸手至車內竊取丙○○所有置於駕駛座上之ＭＯＴＯ
    ＲＯＬＡ牌行動電話一具，得手後正欲離開之際，適為路人
    林光宏發現而報警當場查獲。復承前意圖為自己不法所有之
    犯意，於九十四年七月十二日下午一時許，在臺北縣三重市
    ○○路與文化北路口，見乙○○將機車停放該處後立即離開
    前去購物，即以徒手掀開該機車椅墊後竊取乙○○放在置物
    箱內之黑色皮包一個（內有新臺幣一千元）一個，得手後便
    順手將該置物箱關上，正準備離去之際，適為尚未走遠之乙○○聽到該置物箱關閉聲響而回頭查看，乃發現上情，旋與
    恰巧路過之行人合力圍捕甲○○，甲○○見狀即將原竊得之
    皮包歸還而欲迅速離開現場，乙○○仍報警到場處理，嗣於
    同日下午一時三十分許，在臺北縣三重市○○路與長壽街口
    為警查獲，而得悉上情。
三、案經臺北縣政府警察局三重分局報請臺灣板橋地方法院檢察
    署檢察官聲請簡易判決處刑。
    理    由
一、按被告以外之人於審判外之言詞或書面陳述，除法律有規定
    者外，不得作為證據，刑事訴訟法第一百五十九條第一項定
    有明文。次按被告以外之人於審判外之陳述，經當事人於審
    判程序同意作為證據，法院審酌該言詞陳述或書面陳述作成
    時之情況，認為適當者，亦得為證據。當事人、代理人或辯
    護人於法院調查證據時，知有第一百五十九條第一項不得為
    證據之情形，而未於言詞辯論終結前聲明異議者，視為有前
    項之同意，刑事訴訟法第一百五十九條之五分別定有明文。
    復按第二審審判，被告經合法傳喚，無正當之理由不到庭者
    ，得不待其陳述逕行判決，此於簡易案件之第二審程序亦準
    用之，刑事訴訟法第四百五十五條之一第三項、第三百七十
    一條亦訂有明文。而前述傳聞證據排除法則，原為保障當事
    人﹙尤其被告﹚之反對詰問權所設，如法院已賦予被告聲請
    調查證據及行使反對詰問權之機會，被告無正當理由未到庭
    陳述，依刑事訴訟法第一百五十九條之五第二項規定之立法
    意旨，應認此時已符合該條項所定之情形，即應視為被告以
    外之人於審判外之陳述業經被告同意作為證據。查被告甲○○對於被害人丙○○、乙○○及證人林光宏於警詢時之陳述
    ，迄未於本院言詞辯論終結前就證據能力一節聲明異議，且
    其於收受原審判決時即已知悉原審法院業援引被害人丙○○
    及證人林光宏於警詢時之陳述作為判決基礎，嗣又收受檢察
    官上訴書，亦得知被害人乙○○指述其竊盜犯行，卻經本院
    合法傳喚俱未於準備程序期日及審判期日到庭陳述意見，則
    本院審酌被害人丙○○、乙○○及證人林光宏於警詢時之陳
    述係彼於案發後數小時內就自身經歷之事實所為者，且與被
    告供承情節相符，核無違法取證或證明力顯與過低之情事，
    依渠等陳述作成時之情況，並無不適當之情形，自得為證據
    。
二、被告經本院合法傳喚，雖無正當理由未於審判期日到庭。惟
    上揭犯罪事實，均據其於警詢及偵查中自白不諱（見臺灣板
    橋地方法院檢察署九十四年度速偵字第八六二號偵查卷＜下
    稱Ａ偵查卷＞第六頁至第八頁及第二十四頁、同署九十四年
    度速偵字第九九０號偵查卷＜下稱Ｂ偵查卷，附於本院刑事
    簡易第二審卷宗＞第六頁至第八頁及第二十三頁至第二十四
    頁），並經被害人丙○○、乙○○及證人林光宏於警詢時指
    訴明確（見Ａ偵查卷第十五頁至第十八頁及Ｂ偵查卷第九頁
    至第十頁），且有贓物認領保管單二紙、失竊之行動電話照
    片二幀附卷可資佐證（見Ａ偵查卷第十九頁及第二十一頁、
    Ｂ偵查卷第十七），足認被告自白與事實相符。綜上，本案
    事證明確，被告犯行堪以認定，應予依法論罪科刑。
三、核被告所為，係犯刑法第三百二十條第一項之普通竊盜罪。
    被告先後二次竊盜行為，時間緊接，方法相同，所犯係犯罪
    構成要件相同之罪名，顯係基於概括犯意而為，為連續犯，
    應依刑法第五十六條規定論以一罪並加重其刑。原聲請簡易
    判決處刑書雖未敘及被告竊取被害人乙○○財物之犯行，惟
    此部分及原聲請簡易判決處刑之犯罪事實既有裁判上一罪關
    係，應為起訴效力所及，本院自應併予審理。原審以被告犯
    行明確，依法論罪科刑，原非無見，惟原審判決漏未審酌被
    告於前述時間及地點竊取被害人乙○○財物之犯罪事實，尚
    有未洽，上訴意旨指摘原判決不當，為有理由，應予撤銷改
    判。被告前於八十二年間因煙毒、竊盜及麻藥案件，經本院
    分別以八十二年度訴字第一四四四號、八十三年度易字第一
    四八號各判處應執行有期徒刑四年九月、七月確定；嗣經本
    院以八十三年度聲字第六一六號裁定應執行有期徒刑五年確
    定；於八十二年十月二十二日入監服刑，於八十四年十月十
    一日縮短刑期假釋出監。竟於假釋期間內即八十六年間再犯
    搶奪罪，除假釋經撤銷，復入監執行殘刑二年七月一日外，
    另經本院以八十六年度訴字第六九七號判處有期徒刑一年六
    月，被告不服而提起上訴，經臺灣高等法院以八十六年度上
    訴字第二四三一號判決上訴駁回確定，並接續執行，於八十
    九年二月三日縮短刑期假釋出監。卻又於假釋期間內即九十
    年間更犯竊盜罪，除假釋經撤銷，再入監執行殘刑一年六月
    十八日外，復經臺灣高等法院以九十年度上易字第二四二六
    號判處有期徒刑九月確定，並接續執行，於九十二年十月九
    日縮短刑期執行完畢並於翌日出監，有臺灣高等法院被告前
    案紀錄表一件在卷足憑，其於五年以內再犯本案有期徒刑以
    上之罪，為累犯，應依同法第四十七條規定加重其刑，並依
    同法第七十條規定遞予加重其刑。爰審酌被告有多次竊盜、
    搶奪前科，詎猶不思循正當循徑賺取錢財，屢屢犯竊盜罪行
    ，惡性非輕，兼衡其犯罪動機、目的、手段、所竊財物價值
    及犯罪後坦承犯行之態度等一切情狀，量處如主文所示之刑
    ，並諭知易科罰金之折算標準，以資懲儆。
四、本案被告經合法傳喚，於審判期日無正當理由不到庭，爰依
    刑事訴訟法第三百七十一條規定，不待其陳述，逕行判決。
據上論斷，依刑事訴訟法第四百五十五條之一第一項、第三項、
第三百六十九條第一項前段、第三百七十一條、第三百六十四條
、第二百九十九條第一項前段，刑法第五十六條、第三百二十條
第一項、第四十七條、第四十一條第一項前段，罰金罰鍰提高標
準條例第一條前段、第二條，判決如主文。
本案經檢察官陳鴻濤到庭執行職務。
中　　華　　民　　國　　94　　年　　11　　月　　3 　　日
                    刑事第七庭審判長法　官　胡　堅　勤
                                    法　官　李　君　豪
                              　　　法  官  王　瑜　玲
上列正本證明與原本無異。
不得上訴。
中　　華　　民　　國　　94　　年　　11　　月　　4 　　日
                                    書記官  黃  頌  棻
附錄本案論罪科刑法條全文：
中華民國刑法第三百二十條
（普通竊盜罪、竊佔罪）
意圖為自己或第三人不法之所有，而竊取他人之動產者，為竊盜
罪，處五年以下有期徒刑、拘役或五百元以下罰金。
意圖為自己或第三人不法之利益，而竊佔他人之不動產者，依前
項之規定處斷。
前二項之未遂犯罰之。
